【裁判字號】    95,裁,1637
【裁判日期】    950727
【裁判案由】    國家賠償
【裁判全文】
最  高  行  政  法  院  裁  定
                                     95年度裁字第01637號
聲  請  人  甲○○
上列聲請人因與相對人國防部海軍司令部間國家賠償事件，對於
中華民國95年2月27日本院95年度裁字第399號裁定，聲請再審。
本院裁定如下：
    主  文
再審之聲請駁回。
再審訴訟費用由聲請人負擔。
    理  由
一、按聲請再審，應表明再審理由及關於再審理由並遵守不變期
    間之證據，為行政訴訟法第283條準用同法第277條第1項第4
    款所規定，如未表明者，無庸命其補正，本院67年判字第73
    8號著有判例。
二、本件聲請人於民國90年1月2日向相對人所屬人事署主張其於
    民國38年1月1日入伍，71年1月1日退伍，共計服役年資33年
    ，其中軍官年資18年，士官年資13年10個月16天，士兵年資
    1年1個月14天，其中士兵年資已領退伍金，而按公務人員退
    休法施行細則規定，任職滿30年者，最高退休金以90%為限
    ，其超出部分之年資應發給一次退伍金云云，經該署以聲請
    人不符國防部（64）道遐字第5796號令頒之「陸海空軍軍官
    退伍除役業務處理手冊」第27條第5項第8款而予以拒絕。聲
    請人復多次函請該署澄清，均未獲答覆，遂於91年1月18日
    向相對人提出國家賠償請求，於同年6月14日收受相對人拒
    絕賠償理由書，聲請人乃向臺北高等行政法院提起國家賠償
    訴訟，經該院91年度訴字第3734號裁定以非屬行政法院權限
    而駁回其訴，聲請人不服提起抗告，經本院94年度裁字第14
    1號裁定駁回其抗告，聲請人復依行政訴訟法第273條第1項
    第1款、第8款及第2項規定，對本院94年度裁字第141號裁定
    聲請再審，經本院95年度裁字第399號裁定（下稱原裁定）
    以其聲請再審未具體表明再審理由而駁回在案。
三、本件聲請人係對原裁定聲請再審，惟其聲請意旨僅就相對人
    拒絕聲請人國家賠償之請求等相關實體法律關係為陳述，而
    對其所聲請再審之原裁定以其聲請再審未具體表明再審理由
    而予駁回之論斷，有如何合於法定再審事由之具體情事，並
    無一語指及，顯亦屬未合法表明再審理由，揆諸首揭說明，
    其再審之聲請於法不合，應予駁回。又原裁定前之本院裁定
    ，係以本件訴訟不屬行政法院之權限而駁回聲請人之抗告，
    聲請人復以實體理由對原裁定聲請再審，本院亦無從審酌，
    附此敘明。
四、依行政訴訟法第283條、第278條第1項、第104條、民事訴訟
    法第95條、第78條，裁定如主文。
中    華    民    國    95    年    7     月    27    日
                  第五庭審判長法  官  鄭  淑  貞
                              法  官  黃  合  文
                              法  官  吳  明  鴻
                              法  官  林  茂  權
                              法  官  鄭  小  康
以  上  正  本  證  明  與  原  本  無  異
中    華    民    國    95    年    7     月    28    日
                              書記官  郭  育  玎


司法院資訊處製作；財團法人民間司法改革基金會備份。
